---
title: "swdemoscopia"
author: "Francisco Javier Ramírez Leiva"
date: "2022-09-01"
output: pdf_document
---

```{r setup, include=FALSE}
knitr::opts_chunk$set(echo = TRUE)
```

Uso de librerías y fichero necesarios para el trabajo


```{r warning=FALSE, message=FALSE}
library(readr)
library(tidyverse)
library(haven)
library(ggplot2)
library(dplyr)

```


```{r pressure, echo=FALSE}
swdemos <- read_sav("66010322.sav") #Macroencuesta desde enero a mayo 2022
```

## Limpieza de variables

### Sexo

```{r warning=FALSE, message=FALSE}

#swdemos$SEXO

swdemos$hombre <- swdemos$SEXO
swdemos$hombre[swdemos$hombre == 2] <-0
swdemos$hombre[swdemos$hombre == 1] <-1

swdemos$hombre <- factor(swdemos$hombre,
                         levels = c(0,1),
                         labels = c("mujer", "hombre")) 
table(swdemos$hombre)

```

### EDAD

```{r warning=FALSE, message=FALSE}

#swdemos$EDAD

swdemos$edad <- swdemos$EDAD

swdemos$edad[swdemos$edad == 99] <- NA 
swdemos$edad[swdemos$edad >= 65] <- 5
swdemos$edad[swdemos$edad >= 45] <- 4
swdemos$edad[swdemos$edad >= 35] <- 3
swdemos$edad[swdemos$edad >= 25] <- 2
swdemos$edad[swdemos$edad >= 18] <- 1

swdemos$edad <- factor( swdemos$edad,
                         levels = c( 1:5),
                         labels = c( "18-24", "25-34", "35-44", "45-64", "+65"))

table(swdemos$edad)

```

### Formación

```{r warning=FALSE, message=FALSE}

#swdemos$ESTUDIOS

swdemos$formacion <- swdemos$ESTUDIOS
swdemos$formacion[swdemos$formacion>6]<- NA
swdemos$formacion <- factor(swdemos$formacion,
                                    levels = c(1:6),
                                    labels = c("sin_estudios", "primaria", "secundaria1", "secundaria2", "fp", "superiores")) 

table(swdemos$formacion)

```

### Situación Laboral

```{r warning=FALSE, message=FALSE}

#swdemos$SITLAB

swdemos$trabajo <- swdemos$SITLAB
swdemos$trabajo[swdemos$trabajo == 2]<-2
swdemos$trabajo[swdemos$trabajo == 3]<-2
swdemos$trabajo[swdemos$trabajo == 4]<-3
swdemos$trabajo[swdemos$trabajo == 5]<-3
swdemos$trabajo[swdemos$trabajo == 6]<-4
swdemos$trabajo[swdemos$trabajo == 7]<-5
swdemos$trabajo[swdemos$trabajo > 7]<-NA

swdemos$trabajo <- factor(swdemos$trabajo,
                            levels = c(1:5),
                            labels = c("trabaja", "pensionista", "parado", "estudiante", "domestico")) 


table(swdemos$trabajo)

```

### Preferencia por Presidente

```{r warning=FALSE, message=FALSE}

#swdemos$PREFPTE

swdemos$preferencia <- swdemos$PREFPTE

swdemos$preferencia[swdemos$preferencia == 97] <-10
swdemos$preferencia[swdemos$preferencia >= 96] <-NA

swdemos$preferencia  <- factor(swdemos$preferencia ,
                                         levels = c(1:10),
                                         labels = c( "Sanchez", "Casado", "Abascal", "Diaz", 
                                                    "Garzon", "Arrimadas", "Errejon", "Ayuso", "Feijoo", "ninguno")
                               ) 

table( swdemos$preferencia)

```

### Ideología del entrevistado

```{r warning=FALSE, message=FALSE}

#swdemos$ESCIDEOL

swdemos$ideol <- swdemos$ESCIDEOL

swdemos$ideol[swdemos$ideol > 10] <- NA

table(swdemos$ideol)

```

### Clase social subjetiva

```{r warning=FALSE, message=FALSE}

#swdemos$CLASESUB

swdemos$clase <- swdemos$CLASESUB

swdemos$clase[swdemos$clase > 5] <- NA

swdemos$clase <- factor(swdemos$clase,
                          levels = c(1:5),
                          labels = c("alta", "media", "mediabaja", "obrera", "baja")) 

table(swdemos$clase)

```

### Intención de voto

```{r warning=FALSE, message=FALSE}

#swdemos$INTENCIONGR

swdemos$voto <- swdemos$INTENCIONGR

swdemos$voto[ swdemos$voto == 1] <- 1
swdemos$voto[ swdemos$voto == 2] <- 2
swdemos$voto[ swdemos$voto == 18] <- 3
swdemos$voto[ swdemos$voto == 4] <- 4
swdemos$voto[ swdemos$voto == 21] <- 5
swdemos$voto[ swdemos$voto > 5] <- NA

swdemos$voto <- factor( swdemos$voto,
                         levels = c( 1:5),
                         labels = c( "PP", "PSOE", "VOX", "CS", "UP"))

table(swdemos$voto)

```


### Recuerdo de voto Nov-19

```{r warning=FALSE, message=FALSE}

#swdemos$RECUVOTOGR

swdemos$recuerdo <- swdemos$RECUVOTOGR

swdemos$recuerdo[swdemos$recuerdo == 0] <- NA
swdemos$recuerdo[swdemos$recuerdo == 18] <- 3
swdemos$recuerdo[swdemos$recuerdo == 21] <- 5
swdemos$recuerdo[swdemos$recuerdo == 67] <- 5
swdemos$recuerdo[swdemos$recuerdo >= 7] <- NA


swdemos$recuerdo <- factor(swdemos$recuerdo,
                       levels = c(1:5),
                       labels = c("PP", "PSOE", "VOX", "CS", "UP")) 

table(swdemos$recuerdo)

```

### Simpatía del votante con respecto a los partidos

```{r warning=FALSE, message=FALSE}

#swdemos$SIMPATIAR

swdemos$simpa <- swdemos$SIMPATIAR

swdemos$simpa[swdemos$simpa==0] <- NA
swdemos$simpa[swdemos$simpa==3] <- 5
swdemos$simpa[swdemos$simpa==21] <- 5
swdemos$simpa[swdemos$simpa==18] <- 3
swdemos$simpa[swdemos$simpa >= 7] <- NA


swdemos$simpa <- factor(swdemos$simpa,
                           levels = c(1:5),
                           labels = c("PP", "PSOE", "VOX", "Cs", "UP")) 

table(swdemos$simpa)

```

## Selecionamos las variables para la visualización de datos e introduccimos en un df

```{r warning=FALSE, message=FALSE}

df<- swdemos %>% select( hombre, edad, EDAD, formacion, clase, ideol, trabajo, voto, preferencia, recuerdo, simpa)

## Creamos nuestra paletas de colores para cada partido con peso nacional

colores <- c( "#17589d", "#ff0000", "#34d018", "#ff6d01", "#6a0d7a")
names(colores) <- c( "PP", "PSOE", "VOX", "CS", "UP")

```

Creamos y añadimos una nueva columna con el porcentaje de voto a cada formación

```{r warning=FALSE, message=FALSE}

df <- df%>% 
  mutate(porc = case_when(voto == "PP" ~ 1739/11559*100,
                          voto == "PSOE" ~ 2465/3820*100,
                          voto == "VOX" ~ 941/3820*100,
                          voto == "CS" ~ 277/3820*100,
                          voto == "UP"~ 1103/3820*100))

```

## Graficamos

```{r warning=FALSE, message=FALSE}

### EDAD

df %>%
  filter(!is.na(recuerdo)) %>%
  ggplot() +
  aes(x = EDAD) +
  geom_density(adjust = 1L, fill = "#FF8C00") +
  labs(title = "Edad de los encuestados") +
  theme_classic() +
  theme(
    plot.title = element_text(size = 15L,
                              face = "bold",
                              hjust = 0.5)
  )

df %>%
  filter(!is.na(recuerdo)) %>%
  ggplot() +
  aes(x = recuerdo, fill = recuerdo) +
  geom_bar() +
  scale_fill_manual(values = colores) +
  theme_classic() +
  facet_wrap(vars(edad), scales = "free"
             )
```

```{r warning=FALSE, message=FALSE}

### CLASE

df %>%
  filter(!is.na(clase)) %>%
  filter(!is.na(voto)) %>%
  ggplot() +
  aes(x = voto, fill = voto, group = porc) +
  geom_bar() +
  scale_fill_manual(values = colores) +
  theme_classic() +
  facet_wrap(vars(clase), scales = "free"
             )
### VOTO e IDEOLOGÍA

df %>%
  filter(!is.na(voto)) %>%
  ggplot() +
  aes(x = voto, y = ideol, colour = voto) +
  geom_boxplot(fill = "#112446") +
  scale_color_manual(values = colores) +
  labs(x = "Intención de voto", y = "Ideolgía", title = "Intención de voto por escala ideológica") +
  theme_classic()


```


```{r warning=FALSE, message=FALSE}

### INTENCIÓN DE VOTO X TRABAJO

df %>%
  filter(!is.na(trabajo)) %>%
  filter(!is.na(voto)) %>%
  ggplot() +
  geom_bar(mapping = aes(x = voto, fill = voto, position = "dodge")) +
  scale_fill_manual(values = colores)+
  labs(
    x = "Intención de votos a partido",
    title = "Intención de voto y Trabajo"
  ) +
  theme_classic() +
  theme(
    plot.title = element_text(size = 16L,
                              face = "bold",
                              hjust = 0.5),
    axis.title.x = element_text(size = 13L,
                                face = "bold")
  ) +
  facet_wrap(vars(trabajo), scales = "free")

### RECUERDO X IDEOLOGÍA

df %>%
  filter(!is.na(recuerdo)) %>%
  ggplot() +
  aes(x = recuerdo, y = ideol) +
  geom_jitter(size = 1.5) +
  labs(
    x = "Recuerdo ",
    title = "Recuerdo de voto por Ideología"
  ) +
  theme_classic() +
  theme(
    plot.title = element_text(size = 16L,
                              face = "bold",
                              hjust = 0.5),
    axis.title.x = element_text(size = 13L,
                                face = "bold")
  )

```

## Otras funciones

```{r warning=FALSE, message=FALSE}

#if (!require(devtools)) {
#    install.packages('devtools')
#}
#devtools::install_github('erocoar/ggpol')
#install.packages("ggpol")

library(ggpol)

## Bundestag

bt <- data.frame(
 parties = factor(c("CDU", "CSU", "AfD", "FDP", "SPD", 
                    "Linke", "Gruene", "Fraktionslos"),
                  levels = c("CDU", "CSU", "AfD", "FDP", "SPD", 
                             "Linke", "Gruene", "Fraktionslos")),
 seats   = c(200, 46, 92, 80, 153, 69, 67, 2),
 colors  = c("black", "blue", "lightblue", "yellow", 
             "red","purple", "green", "grey"),
 stringsAsFactors = FALSE)

ggplot(bt) + 
  geom_parliament(aes(seats = seats, fill = parties), color = "black") + 
  scale_fill_manual(values = bt$colors, labels = bt$parties) +
  coord_fixed() + 
  theme_void()

## Municipio de 25 concejales

bt2 <- data.frame(
 parties = factor(c("UP","PSOE", "CS","PP", "VOX"),
                  levels = c("UP","PSOE", "CS","PP", "VOX")),
 seats   = c(1, 12, 1, 9, 1),
 colors  = c("purple", "red", "orange", "blue", "green"),
 stringsAsFactors = FALSE)

ggplot(bt2) + 
  geom_parliament(aes(seats = seats, fill = parties), color = "black") + 
  scale_fill_manual(values = bt2$colors, labels = bt2$parties) +
  coord_fixed() + 
  theme_void()

```


```{r, warning = FALSE, message=FALSE} 

#install.packages("ggpie")
library(ggpie)
library(plotrix)

df %>%
  filter(!is.na(voto)) %>%
  ggpie( group_key = "voto", count_type = "full", 
         label_info = "all", label_type = "circle",
      label_size = 4, label_pos = "out") +
  scale_fill_manual( values = colores)
   
```


