---

```{r setup, include=FALSE}
knitr::opts_chunk$set(echo = TRUE)
```


```{r warning=FALSE, message=FALSE}
library(readr)
library(dplyr)
library(babynames)
library(nycflights13)
library(skimr)
library(ggplot2)
library(forcats)
```


```{r warning=FALSE, message=FALSE}
cat21 <- read_csv("elecciones_cat21_munis_longer (1).csv")
#View(cat21)
```

#Ejercicio 1. Calcula el top 10 y el bottom 10 por participación de los municipios de la provincia de Barcelona.Haz lo mismo para los municipios que no sean de la provincia de Tarragona. Muestra solo el nombre del municipio, la participación y el ganador. 


```{r warning=FALSE, message=FALSE}
cat21 %>%
  filter(prov == "Barcelona") %>% 
  group_by(mun, prov, participacion) %>% 
  summarise(participacion = mean(participacion)) %>% 
  arrange(desc(participacion)) %>% 
  slice (1:10)

cat21 %>% 
  group_by(mun, prov, participacion) %>%
  filter(prov == "Barcelona") %>% 
  summarise(participacion_mean = mean(participacion)) %>% 
  arrange(participacion) %>% 
  slice (1:10)
 
cat21 %>% 
  group_by(mun, ganador, participacion) %>% 
  filter(prov ==  c("Barcelona", "Girona", "Lleida")) %>% 
  summarise(participacion_mean = mean(participacion)) %>% 
  arrange(desc(participacion)) %>% 
  slice (1:10)

cat21 %>% 
  group_by(mun, participacion, ganador) %>% 
  filter(prov ==  c("Barcelona", "Girona", "Lleida")) %>% 
  summarise(participacion_mean = mean(participacion)) %>% 
  arrange((participacion)) %>% 
  slice (1:10)   
```

#Ejercicio 2. Calcula la suma de votos nulos en los municipios en los que ganaran partidos independentistas y la participación fuese menor del 60%. 


```{r warning=FALSE, message=FALSE}
cat21 %>% 
  group_by(ganador, mun) %>% 
  filter(ganador == c("JxCat", "ERC", "CUP")) %>% 
  summarise(nulos_sum = sum(nulos), participacion_max = max(60)) %>% 
  arrange(desc(nulos_sum))
```

#Ejercicio 3. Calcula el porcentaje de votos que habría obtenido cada partido si solo contáramos los municipios con menos de 10.000 votantes en el censo. ¿Y en cada provincia? 

```{r warning=FALSE, message=FALSE}
cat21 %>% 
  group_by(perc_votos, partido,mun) %>% 
  filter(censo < 10000) %>% 
  summarise(censo_media = mean(censo)) %>% 
  arrange(desc(perc_votos))


cat21 %>% 
  group_by(perc_votos, partido, prov) %>% 
  filter(censo < 10000) %>% 
  summarise(censo_media2 = mean(censo)) %>% 
  arrange(desc(perc_votos))


```

#Ejercicio 4. Calcula la participación media entre los municipios de cada provincia y la participación real en cada provincia. Repite este mismo cálculo solo en los municipios en los que haya ganado Junts Per Catalunya. 

```{r warning=FALSE, message=FALSE}
colores_prov <- c("red", "orange", "purple", "yellow")
names(colores_prov) <- c("Girona", "Lleida", "Tarragona", "Barcelona")

cat21 %>% 
  group_by(mun, prov, ganador) %>% 
  summarise(participacion_media = mean(participacion)) 
  

cat21 %>% 
  group_by(prov) %>% 
  summarise(participacion_media = mean(participacion)) %>% 
  ggplot() +
  geom_col(mapping = aes(x = fct_reorder(prov, desc(participacion_media)), y = participacion_media, fill = prov), show.legend = F) +
  scale_fill_manual(values = colores_prov) +
  theme_minimal() +
  labs(x = "Provincia", y = "Porcentaje participación", title = "Porcentaje de participación en provincias")


cat21 %>% 
  filter(ganador == "JxCat") %>% 
  group_by(mun, prov) %>% 
  summarise(participacion_media = mean(participacion))
```

#Ejercicio 5. Representa en un gráfico la relación entre la participación y el voto a Ciudadanos en los municipios de la provincia de Barcelona. 

```{r warning=FALSE, message=FALSE}
cat21 %>% 
  select(mun, prov, participacion, partido, perc_votos) %>% 
  filter(prov == "Barcelona", partido == "Cs") %>% 
  ggplot() +
  geom_point(mapping = aes(x = participacion, y = perc_votos), color = "orange") +
  geom_smooth(aes(x = participacion, y = perc_votos), color = "blue", alpha = 0.5, method = "lm") +
  theme_minimal() +
  labs(x = "% de participación", y = "% de voto", title = "Participación y voto a Ciudadanos", subtitle = "Municipios de la provincia de Barcelona")

```

#Ejercicio 6. Representa en un gráfico de barras el número total de votos que ha obtenido cada partido en la provincia de Girona. 

```{r warning=FALSE, message=FALSE}
colores <- c("red", "orange", "purple", "green", "yellow", "blue", "brown", "mediumaquamarine", "pink", "cyan" )
names(colores) <- c("PSC", "Cs", "ECP", "VOX", "ERC", "PP", "PDeCAT", "JxCat", "CUP", "PNC")

cat21 %>% 
  select(mun, prov, partido, votos_partido) %>% 
  filter(prov == "Girona") %>%
  group_by(partido) %>% 
  summarise(total = sum(votos_partido)) %>% 
  ggplot() +
  geom_col(mapping = aes(x = fct_reorder(partido, desc(total)), y = total, fill = partido), show.legend = F) +
  scale_fill_manual(values = colores) +
  theme_minimal() +
  labs(x = "Partido", y = "Votos", title = "Votos por partido en Girona")

```

